臺灣高等法院臺中分院民事裁定
108年度重上字第205號
上  訴  人  陳伯勳  
            陳伯源  
            陳伯川  


            陳玲容  


上列上訴人與被上訴人陳伯佳等人間所有權移轉登記等事件，上
訴人對於中華民國110年4月21日本院108年度重上字第42號第二
審判決，提起上訴，本院裁定如下：
    主  文
上訴人應於收受本裁定正本七日內，補提出委任律師或具律師資
格之關係人為訴訟代理人之委任狀，及補繳第三審裁判費新臺幣
56萬3556元，如未依限補正，即裁定駁回上訴。
    理  由
一、按上訴不合程式或有其他不合法之情形而可以補正者，原第
     一審法院應定期間命其補正；如不於期間內補正，應以裁
    定 駁回之；前開規定於第三審程序準用之，民事訴訟法第4
    42條第2項、第481條分別定有明文。又提起上訴，應依同法
    第 77條之16第1項規定繳納裁判費，此為必須具備之程式。
    次按同法第466條之1規定：「對於第二審判決上訴，上訴人
    應 委任律師為訴訟代理人。但上訴人或其法定代理人具有
    律師 資格者，不在此限。上訴人之配偶、三親等內之血親
    、二親 等內之姻親，或上訴人為法人、中央或地方機關時
    ，其所屬 專任人員具有律師資格並經法院認為適當者，亦
    得為第三審訴訟代理人。第一項但書及第二項情形，應於提
    起上訴或委 任時釋明之。上訴人未依第一項、第二項規定
    委任訴訟代理 人，或雖依第二項委任，法院認為不適當者
    ，第二審法院應 定期先命補正。逾期未補正亦未依第466條
    之2為聲請者，第 二審法院應以上訴不合法裁定駁回之」。
二、經查：上訴人於民國110年5月18日提起第三審上訴，未依首
    開規定提出委任律師或具律師資格之關係人為訴訟代理人之
    委任狀，茲命上訴人於收受本裁定7日內補正委任訴訟代理
    人之委任狀。又上訴人不服本院第二審判決提起上訴，經核
    其訴訟標的價額為新臺幣（下同）4132萬8131元（計算式：
    200萬4464元＋1350萬元＋2295萬4233元＋306萬0565元－19萬11
    31元＝4132萬8131元，前四項訴訟標的價額見本院卷二第116
    頁，再扣除本院廢棄改判部分，且暫不合計上訴人前曾主張
    抵銷部分），應徵第三審裁判費56萬3556元，亦未據上訴人
    繳納，茲併限上訴人於收受本裁定7日內逕向本院補繳。上
    訴人如逾期未補正上開事項，即裁定駁回上訴。
三、依民事訴訟法第481條、第466條之1第4項前段、第442條第2
    項前段，裁定如主文。
中　　華　　民　　國　　110 　年　　5 　　月　　25　　日
                  民事第六庭  審判長法  官  楊熾光
                                    法  官  莊宇馨
                                    法  官  郭玄義
正本係照原本作成。       
如對本裁定關於訴訟標的價額核定部分不服，應於送達後10日內
向本院提出抗告狀（須附繕本），並繳納新臺幣1,000元。其餘
部分，不得抗告。 
                                    書記官  劉雅玲
　　　　　　　　　　　　　　　　　　
中　　華　　民　　國　　110 　年　　5 　　月　　25　　日